【裁判字號】    99,訴,2544
【裁判日期】    991213
【裁判案由】    侵權行為損害賠償
【裁判全文】
臺灣板橋地方法院民事裁定              99年度訴字第2544號
原      告  李莉敏
            廖保秀
            蔡秀美
            王蓮寶
            蔡鳳
被      告  林俐君
上列當事人間請求侵權行為損害賠償事件，經本院刑事庭裁定移
送前來（98年度附民字第161號）本院裁定如下：
    主  文
原告之訴及假執行之聲請均駁回。
訴訟費用由原告負擔。
    理  由
一、按刑事訴訟諭知無罪、免訴或不受理之判決者，除經原告之
    聲請，應將附帶民事訴訟移送管轄法院之民事庭外，應以判
    決駁回原告之訴，刑事訴訟法第503條第1項定有明文。是以
    刑事法院依同法第504條第1項規定，將附帶民事訴訟以裁定
    移送於該法院民事庭者，以刑事部分宣告被告有罪之判決者
    為限。至刑事訴訟諭知無罪之判決，或實質上為無罪，僅因
    屬裁判上一罪，而不另為無罪之諭知者，倘刑事法院未經聲
    請，即將該附帶民事訴訟以裁定移送於民事庭時，其訴為不
    合法，受移送之民事庭應以裁定駁回之，最高法院93年台抗
    字第656號裁定意旨可資參照。
二、本件原告因被告林俐君偽造文書等案件於刑事訴訟程序附帶
    提起民事訴訟，請求判命被告林俐君給付原告李莉敏新台幣
    （以下同）694,000元、原告廖保秀31萬元、原告蔡秀美
    485,000元、原告王蓮寶95,000元、原告蔡鳳19萬元及遲
    延利息（至原告請求被告江冠勳連帶給付部分，業經本院刑
    事庭另行判決駁回原告之訴在案），經本院刑事庭依刑事訴
    訟法第504條第1項規定，將其附帶之民事訴訟，以裁定移送
    本院。
三、但查本院刑事庭97年度訴字第4306號刑事判決，僅就被告
    會期自93年7月15日起至96年7月15日止，含會員共計43會，
    每月會款1萬元及會期自93年7月20日起至96年10月20日止
    ，含會首共計49會，每月會款5000元之合會，認被告有冒標
    行為，而成立行使偽造私文書罪名之有罪判決。至對原告所
    主張之如上開刑事判決附表三之編號3，編號6-1，編號7-1
    ，編號10部分之合會部分，則經上開刑事判決認定不能證明
    冒標之犯罪事實存在，而均判決無罪在案（見上開刑事判決
    書第20頁、21頁、22頁、24頁），則本院刑事庭本應逕行以
    判決駁回原告附帶民事訴訟之起訴，竟未經原告聲請，即將
    該附帶民事訴訟以裁定移送於本院民事庭，揆之前開說明，
    其訴仍為不合法，自應由受移送之本院以裁定駁回之。
四、依首開說明，其訴顯難認為合法，其假執行之聲請亦失所依
    附，均應予駁回。
五、依民事訴訟法第249條第1項第6款、第95條、第78條裁定如
    主文。
中    華    民    國    99    年    12    月    13    日
                  民事第二庭    法  官  朱耀平
以上正本係照原本作成
如不服本裁定應於送達後10日內向本院提出抗告狀，並應繳納抗
告費新台幣1,000元整。
中    華    民    國    99    年    12    月    14    日
                                書記官  林珊慧

司法院資訊處製作；財團法人民間司法改革基金會備份。
